【裁判字號】    97,事聲,2
【裁判日期】    971002
【裁判案由】    給付工程款
【裁判全文】
臺灣臺南地方法院民事裁定               97年度事聲字第2號
異  議  人  錦鍾實業有限公司
法定代理人  乙○○
相  對  人  甲○○
以上異議人與相對人甲○○間聲請支付命令事件，異議人對於本
院民國97年8月14日所為裁定（97年度司促字第31864號），提起
抗告，本院裁定如下：
    主  文
原裁定關於駁回異議人就本裁定第二項請求之部分廢棄。
相對人應於本裁定送達後二十日之不變期間內，向異議人清償新
台幣壹拾萬元。
其餘異議駁回。
聲請費用由相對人負擔。
    理  由
一、按「當事人對於司法事務官處理事件所為之終局處分，得於
    處分送達後十日之不變期間內，以書狀向司法事務官提出異
    議。但支付命令之異議仍適用第518條及第519條之規定。司
    法事務官認前項異議有理由時，應另為適當之處分；認異議
    為無理由者，應送請法院裁定之。法院認第1項之異議為有
    理由時，應為適當之裁定；認異議為無理由者，應以裁定駁
    回之。前項裁定，應敘明理由，並送達於當事人」，民事訴
    訟法第240條之4定有明文。本院97年度司促字第31864號之
    支付命令事件，係由本院司法使事務官於97年8月14日所為
    之處分，並於97年8月26日送達異議人，此有該處分之裁定
    及送達證書在卷可按，異議人並於97年1月10日聲明異議，
    亦有聲請人之異議狀在卷可按，並由司法事務官認異議無理
    由而送請本院裁定，符合前揭法律規定，合先敘明。
二、原裁定意旨略以：本件債權人聲請對債務人發支付命令，經
    核債權人所提出之支票、本票，均尚未屆期，其支付命令之
    聲請應予駁回。
三、異議意旨略以：（一）相對人前因「嘉義土銀防水工程」事
    件而積欠異議人工程款新台幣（以下同）260,260元，其嗣
    後於97年6月23日出具承諾書予異議人，並於承諾書中表示
    ：「自97年7月20日起每月攤還新台幣陸萬伍仟元正，至97
    年10月20日止」。（二）依承諾書上「自97年7月20日起每
    月攤還新台幣陸萬伍仟元正，至97年10月20日止」之文字可
    知，雙方協議將原已積欠（且已到期）之260，260元款項分
    成四期清償，並以97年7月起之每月20日為債務清償期，且
    由承諾書上「若無法兌現，所開立同額本票乙張，任憑貴公
    司處置，絕無異議」及「開立華南銀行楠梓分行97年10月20
    日支票A00000000乙張『保證』」之記載可知，該本票及支
    票係作為相對人債務履行之擔保，從而本票及支票上之發票
    日期並非清償期之約定。（三）退一步言，縱鈞院認為相對
    人其他期款項尚有履行可能而無庸提前請求，本件相對人就
    已屆清償期（97年7月20日及97年8月20日）之兩期款項（每
    期65,000元，總計130,000元）均迄今尚未支付，從而此部
    分即有核發支付命令促其履行之必要，異議人為此懇請鈞院
    另為適法裁定，以維異議人權益等語。
三、次按，「債權人之請求，以給付金錢或其他代替物或有價證
    券之一定數量為標的者，得聲請法院依督促程序發支付命令
    」、「．．．就請求之一部不得發支付命令者，應僅就該部
    分之聲請駁回之」。民事訴訟法第508條第1項、第513條第1
    項分別定有明文。經查，相對人前曾委請異議人施作「嘉義
    土銀防水工程」，積欠異議人工程款新台幣（下同）260,
    260元，相對人乃於九十七年六月二十三日書立承諾書，承
    諾自九十七年七月二十日每月攤還65,000元，直至九十七年
    十月二十日止等情，業據異議人提出承諾書一紙附於原聲請
    支付命令卷可稽。異議人主張相對人就已屆清償期即97年7
    月20日及97年8月20日之兩期款項，每期65,000元，總計
    130,000元，均迄今尚未支付，並聲請就此部分核發支付命
    令，以促相對人履行，揆諸上開民事訴訟法第508條第1項、
    第513條第1項，並無不合，應予准許。異議人雖於支付命令
    聲請時，另提發票人為相對人甲○○，九十七年十月二十日
    期日，票面金額260,260元之支票及本票各一紙為憑，惟該
    支票及本票僅為前述相對人履行承諾書債務之擔保，業據異
    議人陳明在卷，自不得以該支票及本票未屆期，而認異議人
    聲請支付命令為全部無理由。從而，異議人請求核發相對人
    應給付聲請人13萬元之支付命令，應無不可，本院非訟中心
    司法事務官裁定駁回異議人此部分之請求，自有違誤。異議
    意旨就此部分指摘原裁定不當，求予廢棄改判，為有理由，
    爰裁定如主文第1、2項所示。至於異議人逾此部分之請求，
    即無理由，原裁定駁回聲請人此部分之請求並無不合。異議
    意旨就此部分指摘原裁定不當，求予廢棄改判，為無理由，
    應予駁回。
四、依民事訴訟法第240條之4第3項、第95條、第78條，裁定如
    主文。
中    華    民    國    97    年    10    月    2     日
                  民事第一庭         法  官  孫玉文
以上正本係照原本作成。
如對本裁定抗告須於裁定送達後10日內向本院提出抗告狀，並應
繳納抗告費新台幣1,000元整。
中    華    民    國    97    年    10    月    2     日
                                     書記官  蘇玟心


司法院資訊處製作；財團法人民間司法改革基金會備份。
